臺灣士林地方法院民事裁定            100年度事聲字第149號
異  議  人  曾琁
即債權人
相  對  人  余淑芬
即債務人
上列當事人間損害賠償事件，異議人對於本院司法事務官於民國
100 年7 月1 日所為本院100 年度司促字第11096 號裁定駁回聲
請，聲明異議，本院裁定如下：
    主  文
聲明駁回。
聲明費用由異議人負擔。
    理  由
一、按當事人對於司法事務官處理事件所為之終局處分，得於處
    分送達後10日之不變期間內，以書狀向司法事務官提出異議
    ；司法事務官認前項異議有理由時，應另為適當之處分；認
    異議為無理由者，應送請法院裁定之；法院認該異議為有理
    由時，應為適當之裁定，認異議為無理由者，應以裁定駁回
    之，民事訴訟法第240條之4第1項至第3項分別定有明文。本
    件異議人就本院司法事務官於民國100 年7 月1 日以100 年
    度司促字第11096 號所為駁回其聲請之裁定，聲明不服而提
    出異議，經核與上開條文規定及意旨相符，先予敘明。
二、按訴訟之全部或一部，法院認為無管轄權者，依原告聲請或
    依職權以裁定移送其管轄法院，民事訴訟法第28條第1 項定
    有明文。次按支付命令之聲請，專屬債務人為被告時，依第
    1 條、第2 條、第6 條或第20條規定有管轄權之法院管轄，
    亦為同法第510 條所明定。而依民法第20條規定依一定事實
    ，足認以久住之意思，住於一定之地域者，始得認定設定其
    住所於該地。
三、本件聲明異議意旨略以：相對人戶籍所在地固設於「高雄縣
    岡山鎮○○○路000 巷0 弄0 號」（按：應為高雄市岡山區
    ，以下簡稱高雄市址），但實際上並未居住於高雄市址，而
    係居住於臺北市○○區○○路000 巷00號2 樓（以下簡稱臺
    北市址），原裁定誤認為相對人戶籍所在地為住所，逕移轉
    管轄至臺灣高雄地方法院，即有違誤，為此依法聲明異議，
    請求廢棄原裁定。
四、經查：相對人並未居住於臺北市址，且該址現為空屋，無人
    居住，為本院囑託臺北市政府警察局南港分局以100 年8 月
    11日北市警南分刑字第00000000000 號覆函在卷可稽，是異
    議人主張相對人之住所係設於臺北市址，即與事實不符。又
    異議人因相對人遺失其所有之珠寶，雙方簽定協議書時，相
    對人關於其所在地亦僅記載高雄市址，有該協議書影本在卷
    足參（原審卷第7 頁）。是相對人顯係以高雄市址作為與異
    議人間關於協議書權利義務事項之聯絡所在地，堪足認其應
    存有以高雄市址作為法律上住所之意。是原裁定依相對人戶
    籍地認定其住所所在地，並移轉予有管轄權之臺灣高雄地方
    法院，揆諸上揭規定意旨，並無違誤。異議人僅以相對人在
    臺北市址以按摩為業，即以相對人之住所係設定於臺北市址
    ，顯屬無據，應予駁回。
五、爰裁定如主文。
中    華    民    國   100    年    9     月    26    日
                  民事第一庭  法  官  古振暉
以上正本證明與原本無異。
如對本裁定抗告，應於裁定送達後10日內向本院提出抗告狀，並
繳納抗告費新臺幣1,000 元。
中    華    民    國   100    年    9     月    26    日
                              書記官  林郁菁